【裁判字號】    99,裁,2809
【裁判日期】    991111
【裁判案由】    營業稅
【裁判全文】
最  高  行  政  法  院  裁  定
                                      99年度裁字第2809號
抗  告  人  李呂花
上列抗告人因與相對人財政部臺灣省北區國稅局間營業稅事件，
對於中華民國98年12月31日臺北高等行政法院97年度再字第234
號裁定，提起抗告，本院裁定如下︰
    主  文
抗告駁回。
抗告訴訟費用由抗告人負擔。
    理  由
一、按抗告法院認抗告為不合法或無理由者，應為駁回抗告之裁
    定。次按再審之訴應於30日之不變期間內提起。前項期間自
    判決確定時起算，判決於送達前確定者，自送達時起算；其
    再審之理由發生或知悉在後者，均自知悉時起算，行政訴訟
    法第276條第1項及第2項定有明文。倘再審原告主張再審之
    理由發生或其知悉在後者，應就此利己事實負舉證責任，此
    觀同法第283條準用第277條第1項第4款之規定自明。
二、本件原裁定以：抗告人不服該院93年度訴字第2776號判決，
    提起上訴，經本院以96年度判字第1310號判決駁回，並於民
    國（下同）96年8月9日送達抗告人，此有本院送達證書附卷
    可稽。抗告人對原審判決提起再審之訴之期間，應自96年8
    月9日（應自同年月10日）起算。又本件抗告人之地址在基
    隆市，扣除在途期間2日，至96年9月9日（應至同年月10日
    ）即已屆滿。抗告人遲至97年12月12日始提起再審之訴，顯
    已逾越法定不變期間，復未於書狀內表明其有何等再審理由
    係發生或知悉在後之關於遵守不變期間之證據，其再審之訴
    自非合法，應予駁回。
三、抗告意旨略謂：本案抗告人於再審所提之事證，於原審時均
    未審查，且行政訴訟為書面審查，民事訴訟為實質審查。依
    證據、證物審查，有利抗告人，本案實有賴民事訴訟調查之
    必要，符合行政訴訟法第138條之須要等語。
四、經查，抗告人係對原審93年度訴字第2776號判決提起再審之
    訴，此有其97年12月12日再審起訴狀之案由及聲明欄之記載
    可憑。抗告人對原審93年度訴字第2776號判決有無適用法規
    顯有錯誤及重要證物漏未斟酌等再審事由，於本院96年度判
    字第1310號判決駁回其上訴，並於96年8月9日送達抗告人時
    即知悉，是抗告人提起本件再審之訴之不變期間，依首揭規
    定及說明，自應以本院96年度判字第1310號判決駁回其上訴
    送達之翌日即96年8月10日起算，扣除在途期間2日，算至97
    年9月10日即告屆滿，雖原審法院97年度再字第234號裁定以
    96年8月9日起算，算至96年9月9日屆滿，尚有不合，然抗告
    人遲至97年12月12日始提起再審之訴，亦確已逾30日之不變
    期間，自非合法，且抗告人並未於書狀內表明其有何等再審
    理由係發生或知悉在後之關於遵守不變期間之證據，原裁定
    以抗告人之再審起訴不合法予以駁回，依首開規定，並無違
    誤，其抗告難認有理由，應予駁回。
四、據上論結，本件抗告為無理由。依行政訴訟法第104條、民
    事訴訟法第95條、第78條，裁定如主文。
中    華    民    國    99    年    11    月    11    日
                    最高行政法院第四庭
                        審判長法官  劉  鑫  楨
                              法官  姜  素  娥
                              法官  吳  慧  娟
                              法官  曹  瑞  卿
                              法官  林  金  本

以  上  正  本  證  明  與  原  本  無  異
中    華    民    國    99    年    11    月    12    日
                              書記官  吳  玫  瑩

司法院資訊處製作；財團法人民間司法改革基金會備份。
